Informations personnelles



Amilcar Fernandes



fernandeswebdev@gmail.



0781817149



94400 Vitry sur Seine



linkedin.com/in/amilcar-junior-fernandes-41b505170

Compétences

Symfony

PHP

API Platform

PHPUnit

CI/CD

Git

Docker

Linux

ReactJS

Langues

Anglais

Centres d'intérêt

- Musculation
- Cinéma
- Musique

Amilcar Fernandes

Développeur PHP Symfony

Profil

Développeur web spécialisé en PHP (Symfony), je propose mes services pour des projets web sur mesure, alliant expertise technique et créativité. Disponible immédiatement pour discuter de vos besoins et collaborer à la réussite de vos projets.

Expérience professionnelle

DEVELOPPEUR WEB FULL STACK - STAGE

de juin 2020 à juil. 2020

BLUEHELPER

Correction de bug et ajout de nouvelles fonctionnalités au site web de Bluehelper.

Technologies: PHP, Javascript, CSS.

DEVELOPPEUR WEB BACK END - STAGE de mai 2021 à août 2021

SAASWEDO, Paris 2

Evolution technique de l'outil télécom Auditelcom. Implémentation de nouvelles fonctionnalités.

Technologies: PHP 8, Javascript, CSS.

DEVELOPPEUR WEB FULL STACK - de sept. 2021 à sept. 2024 ALTERNANCE

SAASWEDO, Paris 2

Suivi des fonctionnalités, migration PHP 5 -> PHP 8, refactoring complet et évolution technique/graphique de l'application Auditelcom.

Implémentation des tests unitaires/d'intégrations (test et coverage) et d' endpoints sur l'api externe mytem pour le client Orange.

Technologies: PHP 8, Python (Flask), Javascript.

Formation

Mastère 2 - Bac +5

de sept. 2019 à sept. 2024

ESGI, Paris 12

Formation à l'école supérieur de génie et de l'informatique (ESGI) en filière ingénierie web.